Config:
  hfst:
    Gen: ../../../src/generator-gt-norm.hfst
    Morph: ../../../src/analyser-gt-norm.hfst
  xerox:
    Gen: ../../../src/generator-gt-norm.xfst
    Morph: ../../../src/analyser-gt-norm.xfst
    App: lookup

Tests:

# V ! Глагол - Verb

# Inf ! Инфинитив - Infinitive
# Ind ! Изъявительное наклонение - Indicative
# Prs ! Настоящее время - Present
# Pot ! Potential
# Cond ! Условно-сослагательное наклонение - Conditional
# Fut ! Future
# Prt ! Прошедшее время - Praeteritum
# ConNeg ! Форма глагола, связанная с отрицанием
# Imprt ! Повелительное наклонение - Imperative
# Prs ! Настояще-будущее время - Non-past
# Des ! Желательное наклонение - Desiderative
# Abe ! Abessive

# Sg1 ! 1 лицо единственного числа
# Sg2 ! 2 лицо единственного числа
# Sg3 ! 3 лицо единственного числа
# Pl1 ! 1 лицо множественного числа
# Pl2 ! 2 лицо множественного числа
# Pl3 ! 3 лицо множественного числа


  Verb - шуаш: # Verb1 Verb-am 'reach'
     шуаш+Hom1+V+Inf: шуаш
# Настояще-будущее время:
     шуаш+Hom1+V+Ind+Prs+Sg1: шуам
     шуаш+Hom1+V+Ind+Prs+Sg2: шуат
     шуаш+Hom1+V+Ind+Prs+Sg3: шуэш
     шуаш+Hom1+V+Ind+Prs+Pl1: шуына
     шуаш+Hom1+V+Ind+Prs+Pl2: шуыда
     шуаш+Hom1+V+Ind+Prs+Pl3: шуыт
# Отрицательная форма настояще-будушего времени:
     шуаш+Hom1+V+ConNeg: шу
# Первое прошедшее время:
     шуаш+Hom1+V+Ind+Prt1+Sg1: шуым
     шуаш+Hom1+V+Ind+Prt1+Sg2: шуыч
     шуаш+Hom1+V+Ind+Prt1+Sg3: шуо
     шуаш+Hom1+V+Ind+Prt1+Pl1: шуна
     шуаш+Hom1+V+Ind+Prt1+Pl2: шуда
     шуаш+Hom1+V+Ind+Prt1+Pl3: шуыч
# Второе прошедшее время:
     шуаш+Hom1+V+Ind+Prt2+Sg1: шуынам
     шуаш+Hom1+V+Ind+Prt2+Sg2: шуынат
     шуаш+Hom1+V+Ind+Prt2+Sg3: шуын
     шуаш+Hom1+V+Ind+Prt2+Pl1: шуынна
     шуаш+Hom1+V+Ind+Prt2+Pl2: шуында
     шуаш+Hom1+V+Ind+Prt2+Pl3: шуыныт
# Повелительное наклонение:
     шуаш+Hom1+V+Imprt+Sg2: шу
     шуаш+Hom1+V+Imprt+Sg3: шужо
     шуаш+Hom1+V+Imprt+Pl2: шуза
     шуаш+Hom1+V+Imprt+Pl3: шуышт
# Желательное наклонение:
     шуаш+Hom1+V+Des+Prs+Sg1: шунем
     шуаш+Hom1+V+Des+Prs+Sg2: шунет
     шуаш+Hom1+V+Des+Prs+Sg3: шунеже
     шуаш+Hom1+V+Des+Prs+Pl1: шунена
     шуаш+Hom1+V+Des+Prs+Pl2: шунеда
     шуаш+Hom1+V+Des+Prs+Pl3: шунешт
# Действительное причастие:
     шуаш+Hom1+V+Act+Prc+N+Sg+Nom: шушо
# Страдательное причастие:
     шуаш+Hom1+V+Pass+Prc+N+Sg+Nom: шумо
# Причастие будущего времени:
     шуаш+Hom1+V+Fut+Prc+N+Sg+Nom: шушаш
# Отрицательное причастие:
     шуаш+Hom1+V+Neg+Prc+N+Sg+Nom: шудымо
# Деепричастие образа действия:
     шуаш+Hom1+V+Ger+Gen: шуын
# Отрицательная форма деепричастия образа действия:
     шуаш+Hom1+V+Ger+Abe: шуде
# Деепричастие времени (показывают время, предшествующее времени глагола):
     шуаш+Hom1+V+Ger+Prf: [шумеке, шумек]
# Деепричастие времени (показывает время, последующее за поясняемым действием):
     шуаш+Hom1+V+Ger+Imprf: [шумешке, шумеш]
# Деепричастие времени (добавочное действие, происходящее одновременно с поясняемым действием):
     шуаш+Hom1+V+Ger: шушыла

# Эмоционально-экспрессивная частица: -я, -ян «-ка» (для повелительного наклонения 2 лица):
     шуаш+Hom1+V+Imprt+Sg2+Foc/ян: шу-ян
     шуаш+Hom1+V+Imprt+Pl2+Foc/ян: шуза-ян
# Эмоционально-экспрессивная частица: -с, -ыс «же» (для всех, кроме: Отрицательной формы второго прошедшего времени, Повелительного наклонения, Отрицательной формы повелительного наклонения)
     шуаш+Hom1+V+Ind+Prs+Sg1+Foc/Ыс: шуамыс

